# 施工企业收入确认问题

提问人：zhangyating 时间：2021-09-16 15:33:07
公司是施工类企业（园林绿化等），我在新收入准则应用中存在如下问题，请教大家 1 、 合同价款：合同开始日，合同价款 5000 万，成本 4000万，按成本投入法确认履约进度；按期结算时，有时会对价格调整（压价），有时会对工程量调整，要分开合同变更和可变对价，要分开的话，执行起来工作量太大；调整过后合同总价款就不是 5000 万了，是按累计结算价加上剩余未执行部分估计合同价款吗？ 2 、 比如竣工日是 2018 年 12 月31 日，最后价款结算日是 2020 年 6 月 30 日，经常性滞后，我们在 2018 年 12 月 31 日确认完全部收入， 2020 年 6 月 30 日又来一次价款结算，一般是减少价款，那我们是冲减当期的收入吗？ 3 、 公司根据质量保证责任，计提了预计负债，是计入营业成本还是销售费用？

回答人：chenyiwei
1 、一般可以这样理解。
2 、对此类情况，此前暂估收入时应遵循新收入准则第十六条对可变对价的限制性规定，即应合理保证“极可能不会发生重大转回”，即把最终决算减少价款的印效果分散到此前各期确认收入时。如果没有合理估计，应考虑是否属于前期差错。
3 、计提保证性质保相关的预计负债时，对应科目为销售费用。